【裁判字號】    98,訴,504
【裁判日期】    990721
【裁判案由】    毒品危害防制條例
【裁判全文】
臺灣高雄地方法院刑事判決               98年度訴字第504號
公  訴  人  臺灣高雄地方法院檢察署檢察官
被      告  甲○○
選任辯護人  江大寧律師（財團法人法律扶助基金會）
            張永昌律師
            陳煜昇律師
被      告  乙○○
選任辯護人  張永昌律師
            陳煜昇律師
上列被告因毒品危害防制條例案件，經檢察官提起公訴（97年度
偵字第16314、16456、25424 號），本院判決如下：
    主  文
甲○○共同販賣第一級毒品，共拾肆罪，均累犯，各處如附表編
號一、二、四、五所示之刑；又共同販賣第二級毒品，共罪，
均累犯，各處如附表編號三所示之刑。應執行有期徒刑貳拾壹年
。扣案第一級毒品海洛因柒包（含包裝袋柒只，驗後淨重合計零
點柒玖玖公克），均沒收銷燬之；扣案電子磅秤台、夾鏈袋伍
包、0000000000號行動電話（含ＳＩＭ卡）及000
0000000號行動電話（含ＳＩＭ卡）均沒收之；未扣案販
賣第一級毒品所得新臺幣壹萬肆仟玖佰元、販賣第二級毒品所得
新臺幣壹萬壹仟元均沒收之，如全部或一部不能沒收，均以其財
產抵償之。
乙○○共同販賣第一級毒品，共拾肆罪，均累犯，各處如附表編
號一、二、四、五所示之刑；又共同販賣第二級毒品，共罪，
均累犯，各處如附表編號三所示之刑。應執行有期徒刑貳拾年
。扣案第一級毒品海洛因柒包（含包裝袋柒只，驗後淨重合計零
點柒玖玖公克），均沒收銷燬之；扣案電子磅秤台、夾鏈袋伍
包、0000000000號行動電話（含ＳＩＭ卡）及000
0000000號行動電話（含ＳＩＭ卡）均沒收之；未扣案販
賣第一級毒品所得新臺幣壹萬肆仟玖佰元、販賣第二級毒品所得
新臺幣壹萬壹仟元均沒收之，如全部或一部不能沒收，均以其財
產抵償之。
    事  實
一、甲○○前於民國93年間，因施用毒品案件，經法院判處有期
    徒刑7 月確定，而於94年4 月4 日縮短刑期執行完畢。乙○
    ○前於96年間，因施用毒品案件，經法院判處有期徒刑7 月
    、3 月，應執行有期徒刑9 月確定，再經法院減刑為有期徒
    刑3 月15日、1 月15日，應執行有期徒刑4 月15日確定，嗣
    於97年2月4日易科罰金執行完畢。
二、詎甲○○、乙○○仍不知悔改，2 人均明知海洛因、甲基安
    非他命係分屬毒品危害防制條例第2 條第2 項第1 款、第2
    款所規定之第一級、第二級毒品，依法不得販賣。2 人因無
    工作，惟為籌措施用毒品之款項，竟意圖營利，自97年3 月
    間起至97年5 月28日止，共同基於販賣第一級毒品海洛因、
    第二級毒品甲基安非他命之犯意聯絡，分別由甲○○提供其
    持有之門號0000000000號行動電話、乙○○提供其持有之門
    號0000000000號行動電話供附表所示之蔡美秀、簡俊龍、蘇
    宥勻、洪得盛及蔡國偉等人聯絡購買第一級毒品海洛因或第
    二級毒品甲基安非他命事宜，待雙方確定交易毒品之種類、
    數量、價格及地點後，甲○○或乙○○即依約定時間、地點
    前往交付毒品並收取款項，以供2 人施用毒品之花費。期間
    2 人曾於附表編號一、二、四、五所示之時間、地點，以附
    表編號一、二、四、五所示之方式、價格及數量，販賣第一
    級毒品海洛因予蔡美秀4 次、簡俊龍6 次、洪得盛1 次及蔡
    國偉3 次；另於附表編號三所示之時間、地點，以附表編號
    三所示之方式、價格及數量，販賣第二級毒品甲基安非他命
    予蘇宥勻3 次。嗣於98年6 月4 日10時45分許，警方持搜索
    票至高雄市三民區○○○路319 號7 樓之6 乙○○租屋處執
    行搜索，當場扣得甲○○所有之第一級毒品海洛因2 包（驗
    後淨重合計0.219 公克）、門號0000000000號行動電話1 支
    （含SIM 卡）、夾鏈袋5 包及乙○○所有之電子磅秤3 台等
    物，另於乙○○身上扣得其所有之第一級毒品海洛因5 包（
    驗後淨重合計0.58公克）、門號0000000000號行動電話1 支
    （含SIM 卡）等物，而查悉上情。
三、案經內政部警政署高雄港務警察局報請臺灣高雄地方法院檢
    察署檢察官偵查起訴。
    理  由
壹、證據能力部分：
一、按被告以外之人於審判外之言詞或書面陳述，除法律有規定
    者外，不得作為證據；鑑定人由審判長、受命法官或檢察官
    就下列之人選任1 人或數人充之：(一)就鑑定事項有特別知識
    經驗者。(二)經政府機關委任有鑑定職務者；鑑定之經過及其
    結果，應命鑑定人以言詞或書面報告；法院或檢察官得囑託
    醫院、學校或其他相當之機關、團體為鑑定，或審查他人之
    鑑定，並準用第203 條至第206 條之1 規定，刑事訴訟法第
    159 條第1 項、第198 條、第206 條第1 項、第208 條第1
    項分別定有明文。而依刑事訴訟法第159 條之立法理由，刑
    事訴訟法第206 條之規定，應為該條所稱「法律有規定者」
    ，例外得作為證據。本件以下所引用之法務部調查局濫用藥
    物實驗室鑑定書及高雄市立凱旋醫院濫用藥物成品檢驗鑑定
    書，係臺灣高雄地方法院檢察署委請鑑定，依上所述，為刑
    事訴訟法第159 條第1 項規定之例外情形，應有證據能力。
二、以下所引用之通訊監察譯文，係員警依據本院就被告甲○○
    所持用之門號0000000000號行動電話及被告乙○○所持用之
    門號0000000000號行動電話所核發之通訊監察書，實施通訊
    監察後，將監聽所得資料以現譯方式整理後予以紀錄而得，
    通訊監察部分有本院核發之97年度聲監續字第366 號、97年
    度聲監字第786 號、97年度聲監續字第856 號、97年度聲監
    字第966 號通訊監察書在卷可稽（見警聲搜字卷第5 至8 頁
    ，警一卷第76至79頁），而檢察官、被告及辯護人對上開譯
    文之真實性亦不爭執，復經本院於審判期日踐行提示並告以
    要旨、使其表示意見等程序並為辯論，亦應具證據能力。
三、次按被告以外之人於偵查中向檢察官所為之陳述，除顯有不
    可信之情況者外，得為證據；被告以外之人於審判外之陳述
    ，雖不符前4 條之規定，而經當事人於審判程序同意作為證
    據，法院審酌該言詞陳述或書面陳述作成時之情況，認為適
    當者，亦得為證據；當事人、代理人或辯護人於法院調查證
    據時，知有第159 條第1項 不得為證據之情形，而未於言詞
    辯論終結前聲明異議者，視為有前項之同意，刑事訴訟法第
    159 條之1 第2 項、第159 條之5 規定甚明。本件以下所引
    用之各項供述證據，除上開所述外，另證人蔡美秀、簡俊龍
    、蘇宥勻、洪得盛及蔡國偉於偵查中向檢察官所為之陳述，
    業經具結且無顯不可信之情形存在，經採為證據，亦無礙被
    告程序中之彈劾詰問權利，依上所述，應具證據能力；至其
    餘供述證據，因檢察官、被告或辯護人未於言詞辯論終結前
    聲明異議，本院審酌前開證據作成或取得時之狀況，並無違
    法或不當情事，復經本院於審判期日依法進行調查、辯論，
    應均具證據能力，合先敘明。
貳、實體部分：
一、附表所示販賣毒品之犯罪事實，業據被告甲○○於本院審理
    時、乙○○於警詢、偵查及本院審理時坦承不諱（見警一卷
    第11頁，偵一卷第10、13頁，本院訴字卷第42、166 頁），
    核與證人蔡美秀、簡俊龍、蘇宥勻、洪得盛及蔡國偉於警詢
    及偵查中述情節大致相符（見警一卷第15至20頁、第30 至
    34頁、第43至47頁反面、第57至59頁反面、第66至69頁反面
    ，偵一卷第21至23頁、第31至34頁、第45至47頁、第51至54
    頁、第107 至112 頁），並有內政部警政署高雄港務警察局
    搜索扣押筆錄、扣押物品目錄表、扣押物品收據各2 份、搜
    索及扣押物品照片8 張（見警一卷第82至91頁、第111 至11
    4 頁）、0000000000號行動電話通訊監察譯文、0000000000
    號行動電話通訊監察譯文及本院核發之97年度聲監續字第36
    6 號、97年度聲監字第786 號、97年度聲監續字第856 號、
    97年度聲監字第966 號通訊監察書附卷可稽（見警聲搜字卷
    第5 至23頁反面、第27至44頁，另可參警一卷第21至22頁、
    第26頁及其反面、第35至36頁、第48至50頁、第60頁、第72
    頁及其反面所節錄之通訊監察譯文），復有門號0000000000
    號行動電話1 支（含SIM 卡）、夾鏈袋5 包、電子磅秤3 台
    、門號0000000000號行動電話1 支（含SIM 卡）及白色粉末
    共7 包扣案足憑，而扣案白色粉末7 包經送鑑定結果，均含
    海洛因成分（含包裝袋7 只，驗後淨重共0.799 公克），此
    有法務部調查局97年7 月21日調科壹字第09723030910 號濫
    用藥物實驗室鑑定書、高雄市立凱旋醫院97年6 月30日高市
    凱醫驗字第7410號濫用藥物成品檢驗鑑定書各1 份在卷可參
    （見偵一卷第42至43頁），堪認被告2 人上開任意性自白，
    確均與事實相符。
二、被告2 人因施用毒品所費不貲，乃由被告乙○○要約其弟被
    告甲○○共同參與毒品之販賣，負責接聽電話及交付毒品情
    事，業據被告甲○○於本院準備程序中陳稱：「因為我沒有
    工作，我本身也有在吸食，我姊姊希望我過去那邊，幫她送
    毒品。」等語（見本院訴字卷第65頁），核與被告乙○○於
    本院審理時陳稱：「他（指甲○○）是幫我送東西」、「因
    為有很重的毒癮才有販賣的行為，每次交易都用在毒品施用
    ，還拖了我弟弟涉案…」等語（見本院訴字卷第129-1、184
    頁）相合，另證人蔡美秀於偵查中具結證述：「（毒品跟誰
    買的？）我跟一個綽號叫弟弟的人買的，是朋友介紹，在警
    詢時我才知道他的名字叫甲○○。」、「（都是誰交貨給你
    ？）甲○○和他的姊姊。」、「（你聯絡的人只有甲○○嗎
    ？）甲○○及乙○○都會接電話，接完電話有時候是甲○○
    或是乙○○出來交貨，接電話的人不一定是出來交貨的人，
    但都是他們兩人接電話及交貨。」、「（你見過他們幾次面
    ？）很多次。」、「（海洛因向何人買？）甲○○。」、「
    （乙○○是否也有賣毒品給你？）有」、「…有向甲○○買
    毒品，大概買了二、三次。我都是以我0000000000的電話打
    王某0000 000000 的電話與其聯絡，約在三民區○○○○○
    路口交易，甲○○或乙○○就會依約定時間出來交貨。」等
    語（見97年度偵字第1631 4號卷【下稱偵一卷】第21、22
    、46頁），證人蘇宥勻於偵查中具結證稱：「（你毒品向何
    人買？）向一位叫阿妹仔之人買的。我不知道他的真實姓名
    ，我只知道他叫『阿妹仔』。」、「（你電話聯絡後，何人
    交貨給你？）阿妹本人也有，另有一個男子也有交一次貨給
    我，昨天在警察局我才知道那位男子是她弟弟。」等語（見
    偵一卷第33頁），證人簡俊龍於偵查中具結證述：「（你有
    無見過使用00 00000000 的人？）有。」、「（平常是男的
    或是女的接聽的？）一般都是男的，有時是女的接聽。」、
    「（拿毒品給你的人都是『茶壺』？）是，有時是有一女子
    拿來的。」、「（【提示97.05.18日通聯譯文】是否為一位
    女子接聽的？）是。」、「（是否為茶壺的姊姊接聽的？）
    是。」、「（【提示97.05.21日通聯譯文】是否為一位女子
    接聽的？）也是茶壺的姊姊接聽的。」等語（見偵一卷第53
    、54頁），證人洪得盛於偵查中具結證稱：「我都是打0916
    的電話，有時是女的接的有時是男的接的，女的我都叫他阿
    姊。這一男女都會送交毒品給我。」等語（見偵一卷第111
    頁），是無論買受毒品之蔡美秀、簡俊龍、蘇宥勻、洪得盛
    、蔡國偉係打電話給被告甲○○或乙○○，或由何人接聽電
    話而前往交付毒品，被告2 人係以共同販賣毒品之所得，以
    供渠等施用毒品之花費之犯意聯絡及行為分擔而從事販賣第
    一級、第二級毒品行為甚明。
三、按毒品危害防制條例所規定之販賣毒品罪，雖未明示「營利
    之意圖」為其犯罪構成要件，然「販賣」一語，在文義解釋
    上已寓含有從中取利之意思存在，且從商業交易原理與一般
    社會觀念而言，販賣行為在通常情形下，仍係以牟取利益為
    其活動之主要誘因與目的；再衡以毒品之非法交易向為政府
    查禁森嚴且重罰不寬貸之行為，為一般民眾普遍認知之事，
    倘非有利可圖，絕無平白甘冒被查緝重罰之高度風險，而單
    純代無深切交情之人購買毒品之理，是其販入之價格當較其
    出售之價格為低，而有從中賺取買賣價差牟利之意圖及事實
    ，應屬合理認定。又販賣毒品係違法行為，非可公然為之，
    亦無公定價格，容易分裝並增減份量，而每次買賣之價量，
    可能隨時依雙方關係深淺、資力、需求量及對行情之認知、
    來源是否充裕、販賣者是否渴求資金、查緝是否嚴緊、購買
    者被查獲時供述購買對象之可能風險之評估等，因而異其標
    準，並機動調整，非可一概論之，是販賣毒品之利得除被告
    坦承犯行或價量俱臻明確外，委難察得其交易實情，然販賣
    者從價差或量差中牟利之方式雖異，惟其販賣行為在意圖營
    利則屬同一；從而，舉凡有償交易，除足以反證其確係另基
    於某種非圖利本意之關係外，通常尚難因無法查悉其販入價
    格，做為是否高價賣出之比較，諉以無營利之意思而阻卻販
    賣犯行之追訴。本件倘被告甲○○、乙○○未因販售上開毒
    品而從中牟利，當無頻繁購買昂貴毒品之資力，及耗費諸多
    時、力以電話聯繫而多次轉售上開毒品予上開證人之閒情，
    堪認被告甲○○、乙○○上開所為，必有從中賺取買賣價差
    牟利之事實，足徵被告甲○○、乙○○主觀上確有賺取價差
    以為營利之不法意圖。綜上所述，本件事證已臻明確，被告
    2 人上開犯行均洵堪認定，應予依法論科。
四、新舊法比較：
    查被告2 人為上開販賣第一級毒品海洛因、第二級毒品甲基
    安非他命之犯行後，毒品危害防制條例業於98年5 月20日修
    正公布第4 、11、11之1 、17、20、25條，並於98年5 月22
    日施行，而按行為後法律有變更者，適用行為時之法律，但
    行為後之法律有利於行為人者，適用最有利於行為人之法律
    ，刑法第2 條第1 項定有明文；次按比較新舊法，應就罪刑
    有關之共犯、未遂犯、想像競合犯、牽連犯、連續犯、結合
    犯以及累犯加重、自首減輕暨其他法定加減原因（如身分加
    減）與加減例等一切情形，綜其全部罪刑之結果而為整體之
    適用，不能割裂而分別適用有利之條文。本件被告2 人所涉
    犯者，係毒品危害防制條例第4 條第1 項及第2 項，茲就本
    件新舊法比較情形，說明如下：
  (一)修正前毒品危害防制條例第4條第1項之規定為：「製造、運
    輸、販賣第一級毒品者，處死刑或無期徒刑，處無期徒刑者
    ，得併科新臺幣一千萬元以下罰金。」，修正後毒品危害防
    制條例第4條第1項則規定為：「製造、運輸、販賣第一級毒
    品者，處死刑或無期徒刑；處無期徒刑者，得併科新臺幣二
    千萬元以下罰金。」；修正前毒品危害防制條例第4條第2項
    規定：「製造、運輸、販賣第二級毒品者，處無期徒刑或七
    年以上有期徒刑，得併科新臺幣七百萬元以下罰金。」，修
    正後毒品危害防制條例第4條第2項則規定：「製造、運輸、
    販賣第二級毒品者，處無期徒刑或七年以上有期徒刑，得併
    科新臺幣一千萬元以下罰金。」。上開修正部分，經比較上
    開新舊法之規定，新法之罰金數額均提高，是無論係毒品危
    害防制條例第4 條第1 項或第2 項，均應認舊法較有利於被
    告。
  (二)修正前毒品危害防制條例第17條之規定為：「犯第四條第一
    項至第四項、第五條第一項至第四項前段、第六條第一項至
    第四項、第七條第一項至第四項、第八條第一項至第四項、
    第十條或第十一條第一項、第二項之罪，供出毒品來源，因
    而破獲者，得減輕其刑。」，修正後毒品危害防制條例第17
    條則規定：「犯第四條至第八條、第十條或第十一條之罪，
    供出毒品來源，因而查獲其他正犯或共犯者，減輕或免除其
    刑。犯第四條至第八條之罪於偵查及審判中均自白者，減輕
    其刑。」，經比較新舊法之規定，修正後新增之第2項規定
    明顯有利被告，則被告如犯毒品危害防制條例第4條至第8條
    之罪，於偵查及審判中均自白者，應適用新法之規定減輕其
    刑對其較為有利。
  (三)綜上所述，經比較新舊法之結果，被告乙○○於偵查、審理
    中均自白犯行，此部分以修正後之法律規定顯較修正前有利
    於被告乙○○，依刑法第2 條第1 項但書之規定，被告乙○
    ○部分自應整體適用修正後之毒品危害防制條例。惟被告甲
    ○○於偵查中並未自白犯行，無從適用毒品危害防制條例第
    17條第2 項減刑規定，依上所述，被告甲○○部分自應整體
    適用修正前之毒品危害防制條例。
五、核被告甲○○所為，係犯修正前毒品危害防制條例第4 條第
    1 項之販賣第一級毒品罪及同條第2 項之販賣第二級毒品罪
    ，而被告乙○○所為，則係犯修正後毒品危害防制條例第4
    條第1 項之販賣第一級毒品罪及同條第2 項之販賣第二級毒
    品罪。被告2 人販賣第一級毒品海洛因、第二級毒品甲基安
    非他命前持有海洛因、甲基安非他命之低度行為，均為其販
    賣海洛因、甲基安非他命之高度行為所吸收，均不另論罪。
    而被告2 人先後14次販賣第一級毒品海洛因、3 次販賣第二
    級毒品甲基安非他命之各犯行間，犯意各別，行為互殊，應
    予分論併罰。另被告2 人就附表所示販賣第一級毒品海洛因
    、第二級毒品甲基安非他命之犯行，有犯意聯絡及行為分擔
    ，均為共同正犯。又被告甲○○、乙○○前曾受如事實欄一
    所述之有期徒刑執行完畢，有臺灣高等法院被告前案紀錄表
    在卷可按，渠等於受有期徒刑之執行完畢後，5 年以內故意
    再犯本件有期徒刑以上之上述各罪，均為累犯，除法定刑為
    死刑、無期徒刑依法不得加重外，法定刑為死刑、無期徒刑
    以外之法定有期徒刑或罰金刑部分，均應依刑法第47條第1
    項之規定，加重其刑。另被告乙○○於偵查及審判中均自白
    犯行，已如前述，依98年5 月20日修正後毒品危害防制條例
    第17條第2 項之規定，減輕其刑，並依刑法第71條第1 項規
    定，刑有加重及減輕事由，先加後減之。再按犯毒品危害防
    制條例第4 條第1 項之販賣第一級毒品罪，若不分犯罪情節
    輕重，概處以該罪之法定刑即死刑或無期徒刑，難免輕重失
    衡，倘有情輕法重情形，於裁判時自得適用刑法第59條酌量
    減輕其刑，以避免過嚴之刑罰。查本件被告甲○○雖有販賣
    第一級毒品之情，然其販賣之對象僅4 人，並非向多眾為之
    ，販賣海洛因之所得亦僅新臺幣（下同）14,900元，較之一
    般大盤或中盤毒梟之犯罪情節為輕，衡以毒品危害防制條例
    第4 條第1 項之法定最低本刑為無期徒刑，觀諸被告甲○○
    上開犯罪情狀，在客觀上足以引起一般之同情，認為確可憫
    恕，若即予宣告法定最低度之刑，猶嫌過重，爰依刑法第59
    條規定減輕其刑；至被告乙○○部分，因已有販賣第一級毒
    品之前科紀錄，有臺灣高等法院被告前案紀錄表可參，客觀
    上無顯可憫恕之情狀，爰不再依刑法第59條規定減輕其刑。
    另按犯毒品危害防制條例第4 條第1 項販賣第一級毒品罪，
    供出毒品來源，因而查獲其他正犯或共犯者，依同條例第17
    條第1 項規定得減輕其刑，惟其所稱「供出毒品來源，因而
    查獲其他正犯或共犯者」，係指被告供出毒品來源之有關資
    料，諸如前手之姓名、年籍、住居所、或其他足資辨別之特
    徵等，使調查或偵查犯罪之公務員因而對之發動調查或偵查
    並破獲者而言，申言之，被告之「供出毒品來源」，與調查
    或偵查犯罪之公務員對之發動調查或偵查並進而破獲之間，
    論理上須具有先後且相當之因果關係，固非謂被告一有「自
    白」、「指認」毒品來源之人，而破獲在後，即得依上開規
    定予以減刑。查本件被告2 人雖有向檢察官告發並供出毒品
    來源之人即陳志光，然此部分經檢察官偵查後為不起訴處分
    ，有臺灣高雄地方法院檢察署檢察官98年度偵字第29772 號
    不起訴處分書在卷可憑（見本院訴字卷第151 至152 頁），
    是尚難以此而認被告2 人有上開減刑規定之適用。爰審酌被
    告2 人均有施用毒品之前科，有臺灣高等法院被告前案紀錄
    表在卷可參，應知毒品對人身心戕害之嚴重性，竟罔顧他人
    健康而販賣第一級毒品海洛因及第二級毒品甲基安非他命以
    牟取利益，危害社會匪淺，而被告乙○○於95年間即已因販
    賣第一級及第二級毒品犯行，經本院於98年1 月21日判處有
    期徒刑20年，經上訴後，復經臺灣高等法院高雄分院改判有
    期徒刑18年，於98年10月5 日確定，此有臺灣高等法院被告
    前案紀錄表在卷可憑，其竟於97年間再犯本件販賣毒品之犯
    行，且販賣次數多達17次，又被告乙○○明知施用毒品及販
    賣毒品對個人身心及社會危害甚鉅，竟為圖利而邀約當時並
    無工作又有施用毒品犯行之親弟弟即被告甲○○共同參與販
    賣毒品，而為其負責交付毒品、收款及接洽買賣毒品等工作
    ，此均經被告2 人自承在卷（見本院訴字卷第65、184 頁）
    ，被告乙○○之行為實可非議，雖其於偵、審中均自白販賣
    毒品之犯行，惟參之被告乙○○前曾有販賣第一級、第二級
    毒品犯行，且本件亦係其邀約其弟即被告甲○○加入共同販
    賣毒品，而被告甲○○係受其姊即被告乙○○之慫恿而加入
    販賣毒品犯行，其事後於本院審理中坦承犯行，態度良好，
    辯護人亦具狀請求就被告甲○○部分量處比被告乙○○較輕
    之刑（見99 年7月7 日刑事言詞辯護意旨狀），暨被告2 人
    販賣毒品所得僅2,5900元（包括販賣第一級毒品所得14,900
    元、販賣第二級毒品所得11,000元），販賣之對象僅5 人等
    一切情狀，分別量處如主文所示之刑。又數罪定其應執行刑
    時，除應就各別刑罰規範之目的、輕重罪間體系之平衡、整
    體犯罪非難評價、各行為彼此間之偶發性、與被告前科之關
    聯性、各行為所侵害法益之專屬性或同一性、數罪對法益侵
    害之加重效應、罪數所反映之被告人格特性與犯罪傾向、社
    會對特定犯罪例如一再殺人或販毒行為處罰之期待等為綜合
    判斷外，尤須參酌上開實現刑罰公平性，以杜絕僥倖、減少
    犯罪之立法意旨，為妥適之裁量（最高法院97年度臺上字第
    2017號判決意旨參照）。另販賣毒品罪之發生，係行為人以
    意圖營利之目的，將毒品販入或賣出者而言，是於行為人犯
    行遭發覺之前，其可能因產生犯罪動機之情狀（如缺錢花用
    、販售圖利）仍存在，而藉由其平常用以聯絡販賣之機會未
    消失之狀態，多次實施販賣之犯罪行為以牟利，又因刑罰兼
    具「報應主義」及「預防主義」之雙重目的，故於量刑之時
    ，並應同時衡酌上開2 項目的妥適決之，職是，於販賣毒品
    之犯罪中，要難僅以行為人犯罪次數，作為定其應執行刑之
    唯一標準，而應考量行為人犯罪時間之密接性、是否曾遭發
    覺犯行而仍未停止犯罪、需多久執行期間而得期待其日後不
    再為此種犯罪等個人情狀，定其應執行刑，以符刑法定執行
    刑規定之立法精神。查本件被告2 人販賣第一級毒品海洛因
    次數雖為14 次 、販賣第二級毒品甲基安非他命次數為3 次
    ，然各次犯行均在97年3 月至5 月間，且被告2 人均自白犯
    行，再就販毒以牟取不法利益、整體犯罪之非難評價等綜合
    判斷，復參酌被告乙○○前已有販賣毒品之前科紀錄，爰分
    別定其應執行之刑如主文所示。
六、沒收銷燬及沒收部分：
  (一)按共同正犯因相互間利用他方之行為，以遂行其犯意之實現
    ，本於責任共同之原則，有關從刑之沒收部分，雖他共同正
    犯所有供犯罪所用之物，亦應於其本身所處主刑之後，併為
    沒收之諭知（最高法院86年度臺上字第6278號判決意旨參照
    ）。是以下所諭知沒收銷燬及沒收部分，不論係被告甲○○
    所有或被告乙○○所有，應均於被告2 人項下為沒收銷燬或
    沒收之諭知。次按毒品危害防制條例第18條第1 項前段規定
    ，查獲之第一級毒品及專供施用第一級毒品之器具，不問屬
    於犯人與否，均沒收銷燬之。本件扣案之第一級毒品海洛因
    共7 包（含包裝袋7 只，驗餘淨重合計0.799 公克），係屬
    毒品危害防制條例第2 條第2 項第1 款所定之第一級毒品無
    誤，已如前述，自應依上開規定諭知沒收銷燬之；至上開第
    一級毒品海洛因之包裝袋7 只，因原係供包裝上開毒品之用
    ，縱於檢測時將上開毒品取出，勢仍有微量毒品沾附其上無
    法析離，是仍應與上開毒品一併諭知沒收銷燬之。另扣案第
    一級毒品海洛因送鑑定耗損部分，既因鑑定而為滅失，自無
    庸宣告沒收銷燬。
  (二)以營利為目的販入毒品，經多次販賣後，持有剩餘毒品被查
    獲，其各次販賣毒品行為，固應併合處罰，惟該持有剩餘毒
    品之低度行為，應僅為最後一次販賣毒品之高度行為所吸收
    ，不另論罪，是就該查獲之剩餘毒品，自只能於最後一次販
    賣毒品罪宣告沒收銷燬，不得於各次販賣毒品罪均一併宣告
    （最高法院98年度臺上字第1063號判決意旨可資參照）。本
    件被告經查獲扣得之海洛因7 包，依前揭說明，自應於被告
    2 人於附表編號二之97年5 月21日晚上6 時40分許販賣海
    洛因給簡俊龍項下及定執行刑項下宣告沒收銷燬之。
  (三)再按毒品危害防制條例第19條第1 項規定，犯第4 條至第9
    條之罪者，其供犯罪所用或因犯罪所得之財物，均沒收之，
    如全部或一部不能沒收時，追徵其價額或以其財產抵償之。
    上開規定所稱「追徵其價額」者，必限於所沒收之物，為金
    錢以外其他財物無法沒收時，始應追徵其價額，使其繳納與
    原物相當價額，如所得財物為金錢而無法沒收時，應以其財
    產抵償之，而不發生追徵價額問題。本件扣案之門號000000
    0000號行動電話1 支（含SIM 卡）為被告甲○○所有，門號
    00 00000000 號行動電話1 支（含SIM 卡）及電子磅秤3台
    為被告乙○○所有，業據被告2 人供承明確（見本院訴字卷
    第181 頁），分別係為供磅秤毒品及聯絡本件販賣毒品所用
    之物，另夾鏈袋5 包為被告甲○○所有，此亦經其自承在卷
    （見警一卷第13頁），此係供販賣分裝毒品所用之物，均應
    均依毒品危害防制條例第19條第1 項之規定宣告沒收之。被
    告2 人本件販賣第一級毒品罪所得之對價共14,900元、販賣
    第二級毒品罪所得之對價11,000元，雖未扣案，惟係其犯毒
    品危害妨制條例第4 條第2 項之罪所得之物，爰依毒品危害
    防制條例第19條第1 項規定宣告沒收，如全部或一部不能沒
    收時，以其財產抵償之。至扣案之門號0000000000號大同牌
    行動電話1 支、注射針筒8 支、止血帶2 條、糖粉14包、塑
    膠剷管2 支及門號000000 0000 號三星牌行動電話1 支等物
    ，雖分別為被告甲○○、乙○○所有（見警一卷第8 、13頁
    ），然與本案販賣第一級毒品及販賣第二級毒品之犯行無關
    ，爰不為沒收之諭知，附此敘明。
據上論斷，應依刑事訴訟法第299 條第1 項前段，修正前毒品危
害防制條例第4 條第1 項、第2 項，修正後毒品危害防制條例第
4 條第1 項、第2 項、第17條第2 項、第18條第1 項、第19條第
1 項，刑法第2 條第1 項、第11條、第28條、第47條第1 項、第
59條、第51條第5 款，判決如主文。
本案經檢察官陳建州到庭執行職務。
中    華    民    國    99    年    7     月    21    日
                  刑事第十三庭  審判長  法  官  黃蕙芳
                                        法  官  王參和
                                        法  官  王宗羿
以上正本證明與原本無異。
如不服本判決應於收受判決後10日內向本院提出上訴書狀，並應
敘述具體理由。其未敘述上訴理由者，應於上訴期間屆滿後20日
內向本院補提理由書(均須按他造當事人之人數附繕本)「切勿逕
送上級法院」。
中    華    民    國    99    年    7     月    22    日
                                        書記官  蔡毓琦
附錄論罪科刑法條
修正後毒品危害防制條例第4條
製造、運輸、販賣第一級毒品者，處死刑或無期徒刑；處無期徒
刑者，得併科新臺幣2千萬元以下罰金。
製造、運輸、販賣第二級毒品者，處無期徒刑或7 年以上有期徒
刑，得併科新臺幣1千萬元以下罰金。
製造、運輸、販賣第三級毒品者，處5 年以上有期徒刑，得併科
新臺幣7百萬元以下罰金。
製造、運輸、販賣第四級毒品者，處3 年以上10年以下有期徒刑
，得併科新臺幣3 百萬元以下罰金。
製造、運輸、販賣專供製造或施用毒品之器具者，處1 年以上7
年以下有期徒刑，得併科新臺幣1 百萬元以下罰金。
前五項之未遂犯罰之。
修正前毒品危害防制條例第4條
製造、運輸、販賣第一級毒品者，處死刑或無期徒刑；處無期徒
刑者，得併科新臺幣1千萬元以下罰金。
製造、運輸、販賣第二級毒品者，處無期徒刑或7 年以上有期徒
刑，得併科新臺幣7百萬元以下罰金。
製造、運輸、販賣第三級毒品者，處5 年以上有期徒刑，得併科
新臺幣5百萬元以下罰金。
製造、運輸、販賣第四級毒品者，處3 年以上10年以下有期徒刑
，得併科新臺幣3百萬元以下罰金。
製造、運輸、販賣專供製造或施用毒品之器具者，處1 年以上7
年以下有期徒刑，得併科新臺幣1百萬元以下罰金。
前五項之未遂犯罰之。
附表
┌──┬───┬─────┬──────┬───────┬───────────────┐
│編號│購買者│   時間   │種類、數量及│交易方式與地點│         罪名及宣告刑         │
│    │      │          │金額(新臺幣)│              │                              │
├──┼───┼─────┼──────┼───────┼───────────────┤
│ 一 │蔡美秀│        │300 元之第一│蔡美秀以其所持│甲○○共同販賣第一級毒品，累犯│
│    │      │97年3 月28│級毒品海洛因│用之門號098687│，處有期徒刑拾伍年肆月。扣案電│
│    │      │日下午2 時│            │8535號行動電話│子磅秤台、夾鏈袋伍包及○九一│
│    │      │40分許    │            │撥打乙○○所持│0000000號行動電話（含Ｓ│
│    │      │          │            │用門號00000000│ＩＭ卡）均沒收之；未扣案販賣第│
│    │      │          │            │17號行動電話，│一級毒品所得新臺幣佰元沒收之│
│    │      │          │            │表明要購買300 │，如全部或一部不能沒收，以其財│
│    │      │          │            │元之海洛因，嗣│產抵償之。                    │
│    │      │          │            │由乙○○在高雄│乙○○共同販賣第一級毒品，累犯│
│    │      │          │            │市○○區○○路│，處有期徒刑拾伍年陸月。扣案電│
│    │      │          │            │與同盟路口附近│子磅秤台、夾鏈袋伍包及○九一│
│    │      │          │            │交付海洛因予蔡│0000000號行動電話（含Ｓ│
│    │      │          │            │秀美，並收取價│ＩＭ卡）均沒收之；未扣案販賣第│
│    │      │          │            │金，所得由王承│一級毒品所得新臺幣佰元沒收之│
│    │      │          │            │軒、乙○○朋分│，如全部或一部不能沒收，以其財│
│    │      │          │            │花用。        │產抵償之。                    │
│    │      ├─────┼──────┼───────┼───────────────┤
│    │      │        │500 元之第一│蔡美秀以其所持│甲○○共同販賣第一級毒品，累犯│
│    │      │97年4 月1 │級毒品海洛因│用之門號098687│，處有期徒刑拾伍年肆月。扣案電│
│    │      │日上午10時│            │8535號行動電話│子磅秤台、夾鏈袋伍包及○九一│
│    │      │許        │            │撥打乙○○所持│0000000號行動電話（含Ｓ│
│    │      │          │            │用門號00000000│ＩＭ卡）均沒收之；未扣案販賣第│
│    │      │          │            │17號行動電話，│一級毒品所得新臺幣伍佰元沒收之│
│    │      │          │            │表明要購買500 │，如全部或一部不能沒收，以其財│
│    │      │          │            │元之海洛因，嗣│產抵償之。                    │
│    │      │          │            │由乙○○在高雄│乙○○共同販賣第一級毒品，累犯│
│    │      │          │            │市○○區○○路│，處有期徒刑拾伍年陸月。扣案電│
│    │      │          │            │與同盟路口附近│子磅秤台、夾鏈袋伍包及○九一│
│    │      │          │            │交付海洛因予蔡│0000000號行動電話（含Ｓ│
│    │      │          │            │秀美，並收取價│ＩＭ卡）均沒收之；未扣案販賣第│
│    │      │          │            │金，所得由王承│一級毒品所得新臺幣伍佰元沒收之│
│    │      │          │            │軒、乙○○朋分│，如全部或一部不能沒收，以其財│
│    │      │          │            │花用。        │產抵償之。                    │
│    │      ├─────┼──────┼───────┼───────────────┤
│    │      │        │600 元之第一│蔡美秀以其所持│甲○○共同販賣第一級毒品，累犯│
│    │      │97年5 月18│級毒品海洛因│用之門號098687│，處有期徒刑拾伍年陸月。扣案電│
│    │      │月下午2 時│            │8535號行動電話│子磅秤台、夾鏈袋伍包及○九一│
│    │      │許        │            │與00-0000000號│0000000號行動電話（含Ｓ│
│    │      │          │            │公共電話撥打王│ＩＭ卡）均沒收之；未扣案販賣第│
│    │      │          │            │承軒所持用門號│一級毒品所得新臺幣陸佰元沒收之│
│    │      │          │            │0000000000號行│，如全部或一部不能沒收，以其財│
│    │      │          │            │動電話，表明要│產抵償之。                    │
│    │      │          │            │購買600 元之海│乙○○共同販賣第一級毒品，累犯│
│    │      │          │            │洛因，嗣由王承│，處有期徒刑拾伍年陸月。扣案電│
│    │      │          │            │軒在高雄市三民│子磅秤台、夾鏈袋伍包及○九一│
│    │      │          │            │區○○路與同盟│0000000號行動電話（含Ｓ│
│    │      │          │            │路口附近交付海│ＩＭ卡）均沒收之；未扣案販賣第│
│    │      │          │            │洛因予蔡秀美，│一級毒品所得新臺幣陸佰元沒收之│
│    │      │          │            │並收取價金，所│，如全部或一部不能沒收，以其財│
│    │      │          │            │得由甲○○、王│產抵償之。                    │
│    │      │          │            │涵妮朋分花用。│                              │
│    │      ├─────┼──────┼───────┼───────────────┤
│    │      │        │300 元之第一│蔡美秀以其所持│甲○○共同販賣第一級毒品，累犯│
│    │      │97年5 月20│級毒品海洛因│用之門號098687│，處有期徒刑拾伍年肆月。扣案電│
│    │      │日某時許  │            │8535號行動電話│子磅秤台、夾鏈袋伍包及○九一│
│    │      │          │            │撥打乙○○所持│0000000號行動電話（含Ｓ│
│    │      │          │            │用門號00000000│ＩＭ卡）均沒收之；未扣案販賣第│
│    │      │          │            │17號行動電話，│一級毒品所得新臺幣佰元沒收之│
│    │      │          │            │表明要購買300 │，如全部或一部不能沒收，以其財│
│    │      │          │            │元之海洛因，嗣│產抵償之。                    │
│    │      │          │            │由乙○○在高雄│乙○○共同販賣第一級毒品，累犯│
│    │      │          │            │市○○區○○路│，處有期徒刑拾伍年陸月。扣案電│
│    │      │          │            │與同盟路口附近│子磅秤台、夾鏈袋伍包及○九一│
│    │      │          │            │交付海洛因予蔡│0000000號行動電話（含Ｓ│
│    │      │          │            │秀美，並收取價│ＩＭ卡）均沒收之；未扣案販賣第│
│    │      │          │            │金，所得由王承│一級毒品所得新臺幣佰元沒收之│
│    │      │          │            │軒、乙○○朋分│，如全部或一部不能沒收，以其財│
│    │      │          │            │花用。        │產抵償之。                    │
├──┼───┼─────┼──────┼───────┼───────────────┤
│ 二 │簡俊龍│        │1,500 元之第│簡俊龍以其所持│甲○○共同販賣第一級毒品，累犯│
│    │      │97年5 月2 │一級毒品海洛│用之門號092735│，處有期徒刑拾伍年陸月。扣案電│
│    │      │日晚上8 時│因          │8300號行動電話│子磅秤台、夾鏈袋伍包及○九一│
│    │      │30分許    │            │撥打甲○○所持│0000000號行動電話（含Ｓ│
│    │      │          │            │用門號00000000│ＩＭ卡）均沒收之；未扣案販賣第│
│    │      │          │            │14號行動電話，│一級毒品所得新臺幣壹仟伍佰元沒│
│    │      │          │            │表明要購買1500│收之，如全部或一部不能沒收，以│
│    │      │          │            │元之海洛因，嗣│其財產抵償之。                │
│    │      │          │            │由甲○○在高雄│乙○○共同販賣第一級毒品，累犯│
│    │      │          │            │市○○區○○路│，處有期徒刑拾伍年陸月。扣案電│
│    │      │          │            │與同盟路口附近│子磅秤台、夾鏈袋伍包及○九一│
│    │      │          │            │交付海洛因予簡│0000000號行動電話（含Ｓ│
│    │      │          │            │俊龍，並收取價│ＩＭ卡）均沒收之；未扣案販賣第│
│    │      │          │            │金，所得由王承│一級毒品所得新臺幣壹仟伍佰元沒│
│    │      │          │            │軒、乙○○朋分│收之，如全部或一部不能沒收，以│
│    │      │          │            │花用。        │其財產抵償之。                │
│    │      ├─────┼──────┼───────┼───────────────┤
│    │      │        │1,500 元之第│簡俊龍以簡俊龍│甲○○共同販賣第一級毒品，累犯│
│    │      │97年5 月4 │一級毒品海洛│所持用之門號09│，處有期徒刑拾伍年陸月。扣案電│
│    │      │日凌晨0 時│因          │00000000號行動│子磅秤台、夾鏈袋伍包及○九一│
│    │      │許        │            │電話撥打甲○○│0000000號行動電話（含Ｓ│
│    │      │          │            │所持用門號0913│ＩＭ卡）均沒收之；未扣案販賣第│
│    │      │          │            │878414號行動電│一級毒品所得新臺幣壹仟伍佰元沒│
│    │      │          │            │話，表明要購買│收之，如全部或一部不能沒收，以│
│    │      │          │            │1,500 元之海洛│其財產抵償之。                │
│    │      │          │            │因，嗣由甲○○│乙○○共同販賣第一級毒品，累犯│
│    │      │          │            │在高雄市三民區│，處有期徒刑拾伍年陸月。扣案電│
│    │      │          │            │博愛路與同盟路│子磅秤台、夾鏈袋伍包及○九一│
│    │      │          │            │口附近交付海洛│0000000號行動電話（含Ｓ│
│    │      │          │            │因予簡俊龍，並│ＩＭ卡）均沒收之；未扣案販賣第│
│    │      │          │            │收取價金，所得│一級毒品所得新臺幣壹仟伍佰元沒│
│    │      │          │            │由甲○○、王涵│收之，如全部或一部不能沒收，以│
│    │      │          │            │妮朋分花用。  │其財產抵償之。                │
│    │      ├─────┼──────┼───────┼───────────────┤
│    │      │        │1,500 元之第│簡俊龍以其所持│甲○○共同販賣第一級毒品，累犯│
│    │      │97年5 月16│一級毒品海洛│用之門號092735│，處有期徒刑拾伍年陸月。扣案電│
│    │      │日下午6 時│因          │8300號行動電話│子磅秤台、夾鏈袋伍包及○九一│
│    │      │許        │            │撥打甲○○所持│0000000號行動電話（含Ｓ│
│    │      │          │            │用門號00000000│ＩＭ卡）均沒收之；未扣案販賣第│
│    │      │          │            │14號行動電話，│一級毒品所得新臺幣壹仟伍佰元沒│
│    │      │          │            │表明要購買1500│收之，如全部或一部不能沒收，以│
│    │      │          │            │元之海洛因，嗣│其財產抵償之。                │
│    │      │          │            │由甲○○在高雄│乙○○共同販賣第一級毒品，累犯│
│    │      │          │            │市○○區○○路│，處有期徒刑拾伍年陸月。扣案電│
│    │      │          │            │與同盟路口附近│子磅秤台、夾鏈袋伍包及○九一│
│    │      │          │            │交付海洛因予簡│0000000號行動電話（含Ｓ│
│    │      │          │            │俊龍，並收取價│ＩＭ卡）均沒收之；未扣案販賣第│
│    │      │          │            │金，所得由王承│一級毒品所得新臺幣壹仟伍佰元沒│
│    │      │          │            │軒、乙○○朋分│收之，如全部或一部不能沒收，以│
│    │      │          │            │花用。        │其財產抵償之。                │
│    │      ├─────┼──────┼───────┼───────────────┤
│    │      │        │1,500 元之第│簡俊龍以其所持│甲○○共同販賣第一級毒品，累犯│
│    │      │97年5 月16│一級毒品海洛│用之門號092735│，處有期徒刑拾伍年陸月。扣案電│
│    │      │日晚上10時│因          │8300號行動電話│子磅秤台、夾鏈袋伍包及○九一│
│    │      │許        │            │撥打甲○○所持│0000000號行動電話（含Ｓ│
│    │      │          │            │用門號00000000│ＩＭ卡）均沒收之；未扣案販賣第│
│    │      │          │            │14號行動電話，│一級毒品所得新臺幣壹仟伍佰元沒│
│    │      │          │            │表明要購買1500│收之，如全部或一部不能沒收，以│
│    │      │          │            │元之海洛因，嗣│其財產抵償之。                │
│    │      │          │            │由甲○○在高雄│乙○○共同販賣第一級毒品，累犯│
│    │      │          │            │市○○區○○路│，處有期徒刑拾伍年陸月。扣案電│
│    │      │          │            │與同盟路口附近│子磅秤台、夾鏈袋伍包及○九一│
│    │      │          │            │交付海洛因予簡│0000000號行動電話（含Ｓ│
│    │      │          │            │俊龍，並收取價│ＩＭ卡）均沒收之；未扣案販賣第│
│    │      │          │            │金，所得由王承│一級毒品所得新臺幣壹仟伍佰元沒│
│    │      │          │            │軒、乙○○朋分│收之，如全部或一部不能沒收，以│
│    │      │          │            │花用。        │其財產抵償之。                │
│    │      ├─────┼──────┼───────┼───────────────┤
│    │      │        │1,500 元之第│簡俊龍以其所持│甲○○共同販賣第一級毒品，累犯│
│    │      │97年5 月18│一級毒品海洛│用之門號092735│，處有期徒刑拾伍年陸月。扣案電│
│    │      │日晚上8 時│因          │8300號行動電話│子磅秤台、夾鏈袋伍包及○九一│
│    │      │許        │            │撥打甲○○所持│0000000號行動電話（含Ｓ│
│    │      │          │            │用門號00000000│ＩＭ卡）均沒收之；未扣案販賣第│
│    │      │          │            │14號行動電話，│一級毒品所得新臺幣壹仟伍佰元沒│
│    │      │          │            │由乙○○接聽，│收之，如全部或一部不能沒收，以│
│    │      │          │            │簡俊龍向其表明│其財產抵償之。                │
│    │      │          │            │要購買1500元之│乙○○共同販賣第一級毒品，累犯│
│    │      │          │            │海洛因，嗣由王│，處有期徒刑拾伍年捌月。扣案電│
│    │      │          │            │承軒在高雄市三│子磅秤台、夾鏈袋伍包及○九一│
│    │      │          │            │民區○○路與同│0000000號行動電話（含Ｓ│
│    │      │          │            │盟路口附近交付│ＩＭ卡）均沒收之；未扣案販賣第│
│    │      │          │            │海洛因予簡俊龍│一級毒品所得新臺幣壹仟伍佰元沒│
│    │      │          │            │，並收取價金，│收之，如全部或一部不能沒收，以│
│    │      │          │            │所得由甲○○、│其財產抵償之。                │
│    │      │          │            │乙○○朋分花用│                              │
│    │      │          │            │。            │                              │
│    │      ├─────┼──────┼───────┼───────────────┤
│    │      │        │2,000 元之第│簡俊龍以簡俊龍│甲○○共同販賣第一級毒品，累犯│
│    │      │97年5 月21│一級毒品海洛│所持用之門號09│，處有期徒刑拾伍年肆月。扣案第│
│    │      │日晚上6 時│因          │00000000號行動│一級毒品海洛因柒包（含包裝袋柒│
│    │      │40分許    │            │電話撥打乙○○│只，驗後淨重合計零點柒玖玖公克│
│    │      │          │            │所持用門號0916│），均沒收銷燬之；扣案電子磅秤│
│    │      │          │            │850917號行動電│台、夾鏈袋伍包及○九一六八五│
│    │      │          │            │話，表明要購買│○九一七號行動電話（含ＳＩＭ卡│
│    │      │          │            │2,000 元之海洛│）均沒收之；未扣案販賣第一級毒│
│    │      │          │            │因，嗣由乙○○│品所得新臺幣貳仟元沒收之，如全│
│    │      │          │            │在高雄市三民區│部或一部不能沒收，以其財產抵償│
│    │      │          │            │博愛路與同盟路│之。                          │
│    │      │          │            │口附近交付海洛│乙○○共同販賣第一級毒品，累犯│
│    │      │          │            │因予簡俊龍，並│，處有期徒刑拾伍年陸月。扣案第│
│    │      │          │            │收取價金，所得│一級毒品海洛因柒包（含包裝袋柒│
│    │      │          │            │由甲○○、王涵│只，驗後淨重合計零點柒玖玖公克│
│    │      │          │            │妮朋分花用。  │），均沒收銷燬之；扣案電子磅秤│
│    │      │          │            │              │台、夾鏈袋伍包及○九一六八五│
│    │      │          │            │              │○九一七號行動電話（含ＳＩＭ卡│
│    │      │          │            │              │）均沒收之；未扣案販賣第一級毒│
│    │      │          │            │              │品所得新臺幣貳仟元沒收之，如全│
│    │      │          │            │              │部或一部不能沒收，以其財產抵償│
│    │      │          │            │              │之。                          │
├──┼───┼─────┼──────┼───────┼───────────────┤
│ 三 │蘇宥勻│        │3,000 元之第│蘇宥勻以其所持│甲○○共同販賣第二級毒品，累犯│
│    │      │97年3 月24│二級毒品甲基│用之門號091555│，處有期徒刑柒年貳月。扣案電子│
│    │      │日凌晨0 時│安非他命    │0554號行動電話│磅秤台、夾鏈袋伍包及○九一六│
│    │      │許        │            │撥打乙○○所持│八五○九一七號行動電話（含ＳＩ│
│    │      │          │            │用門號00000000│Ｍ卡）均沒收之；未扣案販賣第二│
│    │      │          │            │17號行動電話，│級毒品所得新臺幣仟元沒收之，│
│    │      │          │            │表明要購買3000│如全部或一部不能沒收，以其財產│
│    │      │          │            │元之甲基安非他│抵償之。                      │
│    │      │          │            │命，嗣由乙○○│乙○○共同販賣第二級毒品，累犯│
│    │      │          │            │在高雄市○○路│，處有期徒刑柒年肆月。扣案電子│
│    │      │          │            │「東京小城」附│磅秤台、夾鏈袋伍包及○九一六│
│    │      │          │            │近漫畫店交付甲│八五○九一七號行動電話（含ＳＩ│
│    │      │          │            │基安非他命海洛│Ｍ卡）均沒收之；未扣案販賣第二│
│    │      │          │            │因予蘇宥勻，並│級毒品所得新臺幣仟元沒收之，│
│    │      │          │            │收取價金，所得│如全部或一部不能沒收，以其財產│
│    │      │          │            │由甲○○、王涵│抵償之。                      │
│    │      │          │            │妮朋分花用。  │                              │
│    │      ├─────┼──────┼───────┼───────────────┤
│    │      │        │5,000 元之第│蘇宥勻以其所持│甲○○共同販賣第二級毒品，累犯│
│    │      │97年5 月19│二級毒品甲基│用之門號091555│，處有期徒刑柒年貳月。扣案電子│
│    │      │日下午4 時│安非他命    │0554號行動電話│磅秤台、夾鏈袋伍包及○九一六│
│    │      │許        │            │撥打乙○○所持│八五○九一七號行動電話（含ＳＩ│
│    │      │          │            │用門號00000000│Ｍ卡）均沒收之；未扣案販賣第二│
│    │      │          │            │17號行動電話，│級毒品所得新臺幣伍仟元沒收之，│
│    │      │          │            │表明要購買5000│如全部或一部不能沒收，以其財產│
│    │      │          │            │元之甲基安非他│抵償之。                      │
│    │      │          │            │命，嗣由乙○○│乙○○共同販賣第二級毒品，累犯│
│    │      │          │            │在高雄市三民區│，處有期徒刑柒年肆月。扣案電子│
│    │      │          │            │博愛路與同盟路│磅秤台、夾鏈袋伍包及○九一六│
│    │      │          │            │口附近交付甲基│八五○九一七號行動電話（含ＳＩ│
│    │      │          │            │安非他命海洛因│Ｍ卡）均沒收之；未扣案販賣第二│
│    │      │          │            │予蘇宥勻，並收│級毒品所得新臺幣伍仟元沒收之，│
│    │      │          │            │取價金，所得由│如全部或一部不能沒收，以其財產│
│    │      │          │            │甲○○、乙○○│抵償之。                      │
│    │      │          │            │朋分花用。    │                              │
│    │      ├─────┼──────┼───────┼───────────────┤
│    │      │        │3,000 元之第│蘇宥勻以其所持│甲○○共同販賣第二級毒品，累犯│
│    │      │97年5月28 │二級毒品甲基│用之門號091555│，處有期徒刑柒年肆月。扣案電子│
│    │      │日某時許  │安非他命    │0554號行動電話│磅秤台、夾鏈袋伍包及○九一六│
│    │      │          │            │撥打乙○○所持│八五○九一七號行動電話（含ＳＩ│
│    │      │          │            │用門號00000000│Ｍ卡）均沒收之；未扣案販賣第二│
│    │      │          │            │17號行動電話，│級毒品所得新臺幣仟元沒收之，│
│    │      │          │            │表明要購買3000│如全部或一部不能沒收，以其財產│
│    │      │          │            │元之甲基安非他│抵償之。                      │
│    │      │          │            │命，嗣由甲○○│乙○○共同販賣第二級毒品，累犯│
│    │      │          │            │在高雄市三民區│，處有期徒刑柒年陸月。扣案電子│
│    │      │          │            │博愛路與同盟路│磅秤台、夾鏈袋伍包及○九一六│
│    │      │          │            │口附近交付甲基│八五○九一七號行動電話（含ＳＩ│
│    │      │          │            │安非他命海洛因│Ｍ卡）均沒收之；未扣案販賣第二│
│    │      │          │            │予蘇宥勻，並收│級毒品所得新臺幣仟元沒收之，│
│    │      │          │            │取價金，所得由│如全部或一部不能沒收，以其財產│
│    │      │          │            │甲○○、乙○○│抵償之。                      │
│    │      │          │            │朋分花用。    │                              │
├──┼───┼─────┼──────┼───────┼───────────────┤
│ 四 │洪得盛│        │1,000 元之第│洪得盛以其所持│甲○○共同販賣第一級毒品，累犯│
│    │      │97年3 月19│一級毒品海洛│用之門號093364│，處有期徒刑拾伍年陸月。扣案電│
│    │      │日凌晨0 時│因          │9073號行動電話│子磅秤台、夾鏈袋伍包及○九一│
│    │      │許        │            │撥打乙○○所持│0000000號行動電話（含Ｓ│
│    │      │          │            │用門號00000000│ＩＭ卡）均沒收之；未扣案販賣第│
│    │      │          │            │17號行動電話，│一級毒品所得新臺幣壹仟元沒收之│
│    │      │          │            │由甲○○接聽，│，如全部或一部不能沒收，以其財│
│    │      │          │            │洪得盛向其表明│產抵償之。                    │
│    │      │          │            │要購買1000元之│乙○○共同販賣第一級毒品，累犯│
│    │      │          │            │海洛因，嗣由王│，處有期徒刑拾伍年捌月。扣案電│
│    │      │          │            │承軒在高雄市新│子磅秤台、夾鏈袋伍包及○九一│
│    │      │          │            │興區○○路與民│0000000號行動電話（含Ｓ│
│    │      │          │            │生路口處交付海│ＩＭ卡）均沒收之；未扣案販賣第│
│    │      │          │            │洛因予洪得盛，│一級毒品所得新臺幣壹仟元沒收之│
│    │      │          │            │並收取價金，所│，如全部或一部不能沒收，以其財│
│    │      │          │            │得由甲○○、王│產抵償之。                    │
│    │      │          │            │涵妮朋分花用。│                              │
├──┼───┼─────┼──────┼───────┼───────────────┤
│ 五 │蔡國偉│        │1000元之第一│蔡國偉以其所持│甲○○共同販賣第一級毒品，累犯│
│    │      │97年3 月2 │級毒品海洛因│用之門號098635│，處有期徒刑拾伍年陸月。扣案電│
│    │      │日晚上11時│            │8314號行動電話│子磅秤台、夾鏈袋伍包及○九一│
│    │      │30分許    │            │撥打乙○○所持│0000000號行動電話（含Ｓ│
│    │      │          │            │用門號00000000│ＩＭ卡）均沒收之；未扣案販賣第│
│    │      │          │            │17號行動電話，│一級毒品所得新臺幣壹仟元沒收之│
│    │      │          │            │由甲○○接聽，│，如全部或一部不能沒收，以其財│
│    │      │          │            │蔡國偉向其表明│產抵償之。                    │
│    │      │          │            │要購買1000元之│乙○○共同販賣第一級毒品，累犯│
│    │      │          │            │海洛因，嗣由王│，處有期徒刑拾伍年捌月。扣案電│
│    │      │          │            │承軒在高雄市某│子磅秤台、夾鏈袋伍包及○九一│
│    │      │          │            │處交付海洛因予│0000000號行動電話（含Ｓ│
│    │      │          │            │蔡國偉，並收取│ＩＭ卡）均沒收之；未扣案販賣第│
│    │      │          │            │價金，所得由王│一級毒品所得新臺幣壹仟元沒收之│
│    │      │          │            │承軒、乙○○朋│，如全部或一部不能沒收，以其財│
│    │      │          │            │分花用。      │產抵償之。                    │
│    │      ├─────┼──────┼───────┼───────────────┤
│    │      │        │700 元之第一│蔡國偉以其所持│甲○○共同販賣第一級毒品，累犯│
│    │      │97年3 月3 │級毒品海洛因│用之門號098635│，處有期徒刑拾伍年陸月。扣案電│
│    │      │日晚上9 時│            │8314號行動電話│子磅秤台、夾鏈袋伍包及○九一│
│    │      │許        │            │撥打乙○○所持│0000000號行動電話（含Ｓ│
│    │      │          │            │用門號00000000│ＩＭ卡）均沒收之；未扣案販賣第│
│    │      │          │            │17號行動電話，│一級毒品所得新臺幣柒佰元沒收之│
│    │      │          │            │表明要購買700 │，如全部或一部不能沒收，以其財│
│    │      │          │            │元之海洛因，嗣│產抵償之。                    │
│    │      │          │            │由甲○○在高雄│乙○○共同販賣第一級毒品，累犯│
│    │      │          │            │市某處交付海洛│，處有期徒刑拾伍年捌月。扣案電│
│    │      │          │            │因予蔡國偉，並│子磅秤台、夾鏈袋伍包及○九一│
│    │      │          │            │收取價金，所得│0000000號行動電話（含Ｓ│
│    │      │          │            │由甲○○、王涵│ＩＭ卡）均沒收之；未扣案販賣第│
│    │      │          │            │妮朋分花用。  │一級毒品所得新臺幣柒佰元沒收之│
│    │      │          │            │              │，如全部或一部不能沒收，以其財│
│    │      │          │            │              │產抵償之。                    │
│    │      ├─────┼──────┼───────┼───────────────┤
│    │      │        │1000元之第一│蔡國偉以其所持│甲○○共同販賣第一級毒品，累犯│
│    │      │97年3 月28│級毒品海洛因│用之門號098635│，處有期徒刑拾伍年陸月。扣案電│
│    │      │日晚上10時│            │8314號行動電話│子磅秤台、夾鏈袋伍包及○九一│
│    │      │許        │            │撥打乙○○所持│0000000號行動電話（含Ｓ│
│    │      │          │            │用門號00000000│ＩＭ卡）均沒收之；未扣案販賣第│
│    │      │          │            │17號行動電話，│一級毒品所得新臺幣壹仟元沒收之│
│    │      │          │            │表明要購買1000│，如全部或一部不能沒收，以其財│
│    │      │          │            │元之海洛因，嗣│產抵償之。                    │
│    │      │          │            │由甲○○在高雄│乙○○共同販賣第一級毒品，累犯│
│    │      │          │            │市○○路與復橫│，處有期徒刑拾伍年捌月。扣案電│
│    │      │          │            │路附近之便利超│子磅秤台、夾鏈袋伍包及○九一│
│    │      │          │            │商前交付海洛因│0000000號行動電話（含Ｓ│
│    │      │          │            │予蔡國偉，並收│ＩＭ卡）均沒收之；未扣案販賣第│
│    │      │          │            │取價金，所得由│一級毒品所得新臺幣壹仟元沒收之│
│    │      │          │            │甲○○、乙○○│，如全部或一部不能沒收，以其財│
│    │      │          │            │朋分花用。    │產抵償之。                    │
└──┴───┴─────┴──────┴───────┴───────────────┘

司法院資訊處製作；財團法人民間司法改革基金會備份。
